# 请教陈版，关于股改后原公司能否正常开展业务问题

提问人：tzmch734839 时间：2020-03-27 08:05:18
陕西建工控股集团有限公司（该公司准备上市）持有陕西建工集团股份有限公司99%股份，陕西建工实业有限公司（该公司不上市）持有陕西建工集团股份有限公司1%股份，目前陕西建工基础建设有限公司（以下简称“基础建设公司”，准备上市）、陕西建工基础工程有限公司（以下简称“基础工程公司“，不上市），基础工程公司为原来老工程公司，因存在同业竞争，现在要划转给陕西建工实业有限公司，划转后基础工程公司账面净资产 5000 万左右，陕西建工实业有限公司账面净资产 30 亿左右，占比1/60，影响极小。问：基础工程公司还能否正常开展业务，证监会方面是否有啥政策，是否允许？

回答人：chenyiwei
个人理解，申报期内应尽量避免同业竞争（这是定性问题，不是简单地依据“占比极小”就可以解决的），所以一旦确定重组和上市方案，关联方就应当尽快完全停止与拟上市主体存在同业竞争的业务。